# 收到银行本票的处理

提问人：lavenderwangyan 时间：2016-03-14 21:26:31
请问版主，公司 12 月 31 日前收到银行本票，但是在次年 1 月承兑，期末审计时应该放在什么科目？ 银行函证无法函到，审计时本票又已承兑，审计程序该如何执行？

回答人：chenyiwei
截至 12 月 31 日尚未承兑，表明银行在年末尚未确认该笔付款义务，因此在年底不确认为应收票据，银行承兑后再做处理。

提问人：lavenderwangyan 时间：2016-03-21 10:36:02
根据银行本票的定义“银行本票是申请人将款项交存银行，由银行签发的承诺自己在见票时无条件支付确定的金额给收款人或者持票人的票据”和银行承兑汇票较为接近，为何银行承兑汇票可以做应收票据，本票不可以呢？ 如果本票不能体现的话期末是不是要把企业应收到票据而减少的应收账款重新算回去？

回答人：chenyiwei
不是说本票不能确认为应收票据，而是未经承兑（首要付款义务人尚未确认其无条件付款义务）的票据都不能确认为应收票据，因为票据法律关系尚未成立。